

Maria José Gamero Marchena

8/11/1993

627-85-90-85 mjgameromarchena@ gmail.com

Sevilla, 41013

Graduada en Enfermería e Higiene Bucodental, sería, responsable, comprometida con su trabajo, con muchas ganas de trabajar y crecer en mi carrera profesional.

Más de 600 horas demostrables en cursos, distribuidos en varios ámbitos entre ellos: geriatría, paciente oncológico y paciente cardiovascular.

Experto en Enfermería Quirúrgica y Anestesiología, por la Universidad católica de Murcia.

FORMACIÓN ACADEMICA

2011-2013 TÉCNICO SUPERIOR EN HIGIENE BUCODENTAL

IES. Los Viveros, Sevilla

2013-2017 GRADO EN ENFERMERÍA

Universidad de Sevilla, Unidad docente Macarena

EXPERIENCIAS FORMATIVAS

Octubre 2012-Marzo 2013 HIGIENISTA BUCO./ CENTRO ESP. OD.

Asistencia al odontólogo en gabinete. Funciones propias de higienista.

EXPERIENCIA LABORAL

Actual ENFERMERA/ RESIDECIA VITALIA MAIRENA ALJARAFE

Atención y cuidado del paciente geriátrico

2018-2019ENFERMERA/ RESIDENCIA GUADAIRA

Atención y cuidado del paciente geriátrico

2017-2018 ENFERMERA/ SVENSON S.L.

Realización de tratamientos subcutáneos y dérmicos. Cura y seguimiento de heridas quirúrgicas. Recepción.

2017 ENFERMERA/RESIDENCIA SIMÓN VERDE

Atención y cuidado del paciente geriátrico.

2015-Actual CUIDADORA INFANTIL/ DOMICILIOS PARTICULARES

Cuidado de niños, alimentación, higiene, diversión. Además de realización de las tareas del hogar.

CONOCIMIENTOS

- **Idiomas:** Ingles B2; Francés A1
- Manejo de internet, redes y bases de datos.
- Dominio paquete office.

DATOS DE INTERÉS

- Carnet de conducir B1. Vehículo propio
- Disponibilidad total para trabajar, a turnosy/o nocturnidad.
- Colegiada por el colegio de enfermería de Sevilla
- Inscrita en el programa de garantíajuvenil

